臺灣桃園地方法院民事裁定
111年度聲字第114號
聲  請  人  詹先覺  
相  對  人  謝秀慧  

上列當事人間聲請停止強制執行事件，本院裁定如下：
    主  文
聲請駁回。
聲請程序費用由聲請人負擔。
    理  由
一、按強制執行程序開始後，除法律另有規定外，不停止執行。
    有回復原狀之聲請，或提起再審或異議之訴，或對於和解為
    繼續審判之請求，或提起宣告調解無效之訴、撤銷調解之訴
    ，或對於許可強制執行之裁定提起抗告時，法院因必要情形
    或依聲請定相當並確實之擔保，得為停止強制執行之裁定，
    強制執行法第18條定有明文。可知當事人依上開法律規定聲
    請停止執行者，以當事人間現有強制執行事件，並有上開法
    律規定第2項所示之本案訴訟繫屬為前提。
二、聲請意旨略以：聲請人前於民國77年間將名下所有之桃園市
    ○鎮區○○段00地號土地（下稱系爭土地）與第三人張鐵本交
    換其所有之土地，系爭土地上之鐵皮建物（下稱系爭建物）
    則仍維持為聲請人所有，相對人則於83年間向聲請人購買系
    爭建物。嗣張鐵本於100年間將系爭土地賣予他人，相對人
    遂因無使用系爭土地之正當權源而自系爭建物遷出，聲請人
    乃同意退還系爭建物之價金新臺幣350萬元予相對人，惟聲
    請人因故未能付款，遭相對人聲請以本院110年度司執字第1
    3917號對聲請人之財產為強制執行在案（下稱系爭強制執行
    事件）。然相對人既要求聲請人退還系爭建物之價金，自應
    將系爭建物返還聲請人，並給付使用系爭建物之租金。聲請
    人就此已向本院提起不當得利及損害賠償之訴，為此爰依強
    制執法第14條第2項、第18條第2項之規定，聲請停止系爭強
    制執行事件之執行程序等語。
三、經查，聲請人就其所主張之上開事實，固據提出民事起訴狀
    影本乙份附卷可稽。惟查，聲請人向本院提起者，係請求相
    對人返還不當得利及請求損害賠償等之訴訟，且由本院以11
    1年度重訴字198號審理中之事實，業據本院依職權調閱上開
    民事事件之卷宗查核屬實。可知聲請人提起之上開訴訟，並
    非首揭法律規定之「有回復原狀之聲請，或提起再審或異議
    之訴，或對於和解為繼續審判之請求，或提起宣告調解無效
    之訴、撤銷調解之訴，或對於許可強制執行之裁定提起抗告
    時」等事件，則聲請人仍據以聲請停止系爭強制執行事件之
    執行程序，與法自有未合。從而，本件聲請，為無理由，應
    予駁回。
三、爰裁定如主文。
中　　華　　民　　國　　111 　年　　6 　　月　　13　　日
                  民事第二庭    法　官　張震武
以上正本係照原本作成。　　　　　　　　　
如不服本裁定應於送達後10日內向本院提出抗告狀，並應繳納抗
告費新臺幣1,000 元。
中　　華　　民　　國　　111 　年　　6 　　月　　13　　日
                                 書記官  陳𥴡濤